【裁判字號】    90,重訴,74
【裁判日期】    900822
【裁判案由】    給付借款
【裁判全文】
臺灣雲林地方法院民事判決  九十年度重訴字第七四號
    原      告  第一商業銀行北港分行
    法定代理人  乙○
    訴訟代理人  甲○○
                朱純志
    被      告  丁○○
                丙○○
    訴訟代理人  戊○○
右當事人間請求給付借款事件，本院判決如左：
    主    文
被告應連帶給付原告新台幣陸佰柒拾萬元，及如附表所示之利息及違約金。
訴訟費用由被告連帶負擔。
    事    實
甲、原告方面：
一、聲明：被告應連帶給付原告新台幣（下同）六百七十萬元，及如附表所示之利息
    及違約金。
二、陳述：被告丁○○邀同被告戊○○、丙○○為連帶保證人，於如附表所示借款日
    分別向原告借得如附表編號一至五所示本金，共計六百七十萬元，並約定到期日
    為附表所示之日，利息按原告基本放款利率分別加計年息百分之一．三五、一．
    三五、○．九五、○．九五、○．七五（嗣後變更為一、一、０．七五、０．七
    五、０．七五），按月計付，如遇原告基本放款利率加減碼調整時，得隨同調整
    ，倘未按期攤還本息時即喪失期限利益，視為全部到期，除應按約定利率付息外
    ，逾期清償在六個月以內者，按上開利率百分之十，超過六個月者，按上開利率
    百分之二十計付違約金。詎被告丁○○自附表所示利息起算日起即未如期償還本
    息，迄今尚欠如主文第一項所示之金額，依約已喪失期限利益，被告戊○○、丙○○為連帶保證人，應負連帶清償責任，爰依消費借貸及連帶保證之法律關係，
    提起本訴。
三、證據：提出放款基本利率變動表一份、約定書三份、利息條款變更同意書四份、
    借據、放款攤還及收息記錄查詢單各五份為證。
乙、被告方面：
一、聲明：駁回原告之訴。
二、陳述：本件五筆借款確實係被告丁○○所借，被告戊○○、丙○○雖為該借款之
    連帶保證人，惟原告應先就抵押物拍賣求償，不足時再向連帶保證人求償。
    理    由
一、原告主張被告丁○○邀同被告戊○○、丙○○為連帶保證人，於附表所示借款日
    分別向原告借得如附表編號一至五所示本金，共計六百七十萬元，並約定到期日
    為附表所示之日，倘未按期攤還本息時即喪失期限利益，視為全部到期，詎被告
    丁○○自附表所示利息起算日起即未如期償還本息，迄今尚欠如主文第一項所示
    之金額，依約已喪失期限利益之事實，業據其提出放款基本利率變動表一份、約
    定書三份、利息條款變更同意書四份、借據、放款攤還及收息記錄查詢單各五份
    為證，復為被告所不爭執，堪信為真實。是本件所應審究者為被告戊○○、丙○○得否主張先訴抗辯權？
二、按連帶債務之債權人，得對於債務人中之一人或數人或其全體，同時或先後請求
    全部或一部之給付，民法第二百七十三條第一項定有明文。又保證債務之所謂連
    帶，係指保證人與主債務人負同一債務，對於債權人各負全部給付之責任者而言
    ，此就民法第二百七十二條第一項規定連帶債務之文義參照觀之甚明。故連帶保
    證與普通保證不同，縱使無民法第七百四十六條所揭之情形，亦不得主張同法第
    七百四十五條關於先訴抗辯之權利，最高法院亦著有四十五年台上字第一四二六
    號判例可資參酌。本件被告雖辯稱被告戊○○、丙○○僅係連帶保證人，原告應
    先就抵押物拍賣求償等語，惟查：依兩造所簽立之借據所載被告戊○○、丙○○
    係連帶保證人，此為被告所自認，且該借據第五條載有：「‧‧連帶保證人並願
    拋棄先訴抗辯權。」復於兩造所訂定之約定書第十一條、第十二條表明：「‧‧
    如主債務人未依約履行，立約人當即負責，立即如數付清並同意左列事項：（一
    ）貴行毌須先就擔保物受償，得逕向立約人求償‧‧。」是被告戊○○、丙○○
    既係連帶保證人，應與主債務人丁○○負同一清償責任，且被告戊○○、丙○○
    亦已於上開借據、約定書中明載拋棄先訴抗辯權，揆之前揭法條規定及判例要旨
    ，原告既得對連帶債務人全體請求，是被告前述抗辯，自不足採。從而，原告依
    消費借貸及連帶保證之法律關係，請求被告應連帶給付原告如主文第一項所示金
    額及如附表所示之利息、違約金，為有理由，應予准許。
三、據上論結，原告之訴為有理由，依民事訴訟法第八十五條第二項，判決如主文。
中      華      民      國    九十      年      八    月    二十二      日
                                臺灣雲林地方法院民事第二庭
~B審判長法官  陳宏卿
~B法      官  蔣得忠
~B法      官  蘇錦秀
右為正本係照原本作成。
如對本判決上訴，須於判決送達後廿日內向本院提出上訴狀。
中      華      民      國    九十      年      八    月    二十二      日
~B法院書記官  賴成育


司法院資訊處製作；財團法人民間司法改革基金會備份。
